臺灣臺中地方法院行政訴訟裁定
110年度簡字第92號
原      告  常新汝    現於法務部○○○○○○○○○執行中
被      告  法務部○○○○○○○○○  

代  表  人  劉明彰  
上列原告因與被告間監獄行刑法事件，本院裁定如下：
    主  文
原告之訴駁回。
訴訟費用新臺幣壹仟元由原告負擔。
    理  由
一、按當事人就已起訴之事件，於訴訟繫屬中更行起訴者，行政
    法院應以裁定駁回之，行政訴訟法第107條第1項第7款定有
    明文。學說上稱為重複起訴之禁止，其立法理由，在於節省
    當事人及法院之勞費，並避免一案數判及裁判相互矛盾牴觸
    。是以，原告起訴後，在其訴訟繫屬中，又就相同之訴訟標
    的及訴之聲明，對同一被告起訴，其起訴即屬不合法，應裁
    定駁回之。
二、本件起訴意旨略以：原告於民國110年6月至7月間多次報備
    請求增發信件，經核准增發以正常管道發出，惟因工場主任
    疏失漏蓋書信檢查章，被告竟依私發書信、傳遞訊息規定對
    原告處罰，並已於110年7月23日至8月5日懲罰執行完畢。原
    告向被告提起申訴，被告於110年8月23日以110年中女監申
    字第110001號為申訴駁回決定；原告對此不服提起本件訴訟
    ，並請求撤銷申訴決定書及原處分等語。 
三、惟查，原告於109年9月23日，已就相同之事由（原告於110
    年6月至7月間多次報備請求增發信件，經核准增發以正常管
    道發出，惟因工場主任疏失漏蓋書信檢查章，被告竟依私發
    書信、傳遞訊息規定，對原告處罰，並已於110年7月23日至
    8月5日懲罰執行完畢），向本院提起訴訟(案號為110年度簡
    字第83號，分案日期為110年9月24日)，訴之聲明亦為請求
    撤銷被告於110年8月23日以110年中女監申字第110001號為
    申訴駁回決定及原處分，有該案之卷皮、起訴狀影本附卷可
    稽。是本件係原告前已起訴，且繫屬於法院在先之事件更行
    起訴，依上開法律規定，繫屬在後之本件難認合法，自應予
    駁回。
四、原告於本件起訴後，另陸續寄送110年中女監申字第110003
    號申訴決定書、110年中女監申字第110004號申訴決定書予
    本院。惟原告並未陳明請求撤銷上揭二申訴決定書；且細觀
    該二申訴決定書之內容，均係「查申訴人因私發書信及傳遞
    信息於110年7月23日遭本監辦理違規處分，於同年7月23日
    至8月5日懲罰執行完畢」、「……均已於前申訴案審議會一併
    審查，屬同一原因事實。」、「申訴人對於已決定之申訴事
    件，就同一原因事實重行提起申訴，爰依監獄行刑法第107
    條第1項決定如主文。」為由而為申訴不受理；故原告縱有
    不服之意並請求撤銷，惟其請求撤銷之原處分，同係指「因
    被告認為原告私發書信及傳遞信息，遭被告辦理違規處分，
    於同年7月23日至8月5日懲罰執行完畢」之該次處罰，此與
    上述110年度簡字第83號之前案原處分均相同，故不影響本
    件原告本件係更行起訴之結論，併予敘明。
五、原告本件固屬重複起訴而遭駁回，惟原告相同起訴之前案（
    即本院110年度簡字第83號「監獄行刑法」案件）仍審理中
    ，故應不影響原告續為主張、請求救濟之權益，原告後續主
    張仍可向該案遞送，特此敘明。　
六、依行政訴訟法第237條之9第1項、第236條、第107條第1項第
    7款、第104條、民事訴訟法第95條、第78條，裁定如主文。
     　　
中　　華　　民　　國　　110 　年　　12　　月　　3　　日
                行政訴訟庭  法　官　     吳俊螢
以上正本證明與原本無異。
如不服本裁定應於送達後10日內向本院提出抗告狀。
中　　華　　民　　國　  110　　年　　12　　月　　3　　日
　　　　　　　               書記官      簡芳敏